【裁判字號】    99,抗,171
【裁判日期】    990921
【裁判案由】    本票裁定
【裁判全文】
臺灣臺北地方法院民事裁定               99年度抗字第171號
抗  告  人  長興婚禮事業有限公司
法定代理人  庚○○
抗  告  人  丑○○
            寅○○
            癸○○
            子○○
相  對  人  壬○○
            辛○○
            己○○
            戊○○
            丁○○
            丙○○
            乙○○
            甲○○
            卯○○
上列當事人間聲請本票裁定事件，抗告人對於民國99年7月29日
本院99年度司票字第5745號裁定提起抗告，本院裁定如下：
    主      文
抗告駁回。
抗告程序費用新台幣壹仟元由抗告人負擔。
    理      由
一按執票人依票據法第123條規定，向本票發票人行使追索權時
  ，聲請法院裁定對發票人強制執行，係屬非訟事件，此項聲請
  之裁定及抗告法院之裁定，僅依非訟事件程序就本票形式上之
  要件是否具備予以審查為已足，並無確定實體上法律關係存否
  之效力，如發票人就票據債務之存否有爭執時，應由發票人提
  起確認之訴，以資解決（最高法院56年台抗字第714號、57 年
  度台抗字第76號判例意旨參照）。
二本件相對人主張共同執有抗告人長興婚禮事業有限公司（下稱
  長興公司）與丑○○於民國96年11月30日共同簽發面額新台幣
  （下同）9000萬元、未載到期日、記載免除作成拒絕證書之本
  票（下稱系爭本票），經於98年4月3日、99年5月13日提示，
  未獲付款，爰依票據法第123條規定，聲請裁定對發票人強制
  執行等情，業據提出系爭本票1紙為證，原裁定准就系爭本票
  所載金額及自裁定正本送達翌日起至清償日止按年利率6％計
  算之利息為強制執行，並無不合。長興公司、丑○○抗告意旨
  雖主張相對人未為付款之提示，然系爭本票既已載明免除作成
  拒絕證書，依票據法第124條準用第95條但書之規定，長興公
  司、丑○○應就其主張負舉證之責，其未為舉證，不足採信。
  另長興公司、丑○○抗告意旨謂：系爭本票係為擔保丑○○對
  相對人之契約上義務，丑○○並未違反其義務，相對人尚不得
  為付款之提示等語，及抗告人寅○○抗告（誤為異議）意旨謂
  ：系爭本票為其與相對人共同持有，相對人未經其同意，不得
  為本件聲請等語，均屬實體上法律關係之爭執，尚非本件非訟
  事件程序所得審究。故長興公司、丑○○與寅○○指摘原裁定
  不當，聲明廢棄，均無理由，應予駁回。
三至於抗告人癸○○、子○○抗告意旨謂：系爭本票非其等所簽
  發，相對人不得對其等聲請強制執行等語，因長興公司已於99
  年2月8日廢止登記，應為清算，而癸○○、子○○為長興公司
  之股東（參見原審卷第20至26頁），依公司法第113條準用第
  79條前段規定，為長興公司之清算人，且為同法第8條第2項規
  定之負責人，故原裁定以癸○○、子○○為長興公司之法定代
  理人，並無不合。相對人並未聲請對癸○○、子○○強制執行
  ，癸○○、子○○非原裁定之相對人，其抗告意旨尚有誤會。
四據上論結，本件抗告為無理由。依非訟事件法第46條、第21條
  第2項、第24條第1項、民事訴訟法第495條之1第1項、第449條
  第1項、第95條、第78條，裁定如主文。
中    華    民    國    99    年    9    月    21     日
                  民事第二庭  審判長法  官  張松均
                                    法  官  陳杰正
                                    法  官  林玲玉
以上正本係照原本作成。
對於本裁定再為抗告，僅得以適用法規顯有錯誤為理由。如提起
再抗告，應於收受後10日內委任律師為訴訟代理人向本院提出再
抗告狀，並繳納再抗告費新台幣1,000元。
中    華    民    國    99    年    9    月    21     日
                                    書記官  劉碧輝

司法院資訊處製作；財團法人民間司法改革基金會備份。
